【裁判字號】    97,訴,1950
【裁判日期】    971127
【裁判案由】    毒品危害防制條例
【裁判全文】
臺灣臺北地方法院刑事判決              97年度訴字第1950號
公  訴  人  臺灣臺北地方法院檢察署檢察官
被      告  甲○○
                    （另案在臺灣臺北監獄臺北分監執行中）
上列被告因違反毒品危害防制條例案件，經檢察官提起公訴（九
十七年度毒偵字第三○六四號），被告於準備程序中先就被訴事
實為有罪之陳述，經本院告以簡式審判之旨，並聽取當事人之意
見後，本院合議庭裁定行簡式審判程序，判決如下：
    主  文
甲○○施用第一級毒品，累犯，處有期徒刑壹年壹月。
    事  實
一、甲○○前於(一)民國八十七年間，因施用毒品而違反毒品危害
    防制條例案件，經臺灣板橋地方法院（下稱板橋地院）以八
    十七年度毒聲字第二一四號裁定送觀察、勒戒後，認無繼續
    施用毒品之傾向，於八十七年七月二日釋放出所，並經臺灣
    板橋地方法院檢察署（下稱板橋地檢署）檢察官以八十七年
    度偵字第三五七六號、第一○七四六號、第一二八八九號為
    不起訴處分確定；復於(二)八十九年間，因施用毒品而違反毒
    品危害防制條例案件，經板橋地院以八十九年度毒聲字第六
    五四四號裁定送觀察、勒戒後，認有繼續施用毒品之傾向，
    而經同院以八十九年度毒聲字第六八八八號裁定，令入勒戒
    處所施以強制戒治，並經臺灣高等法院以九十年度上訴字第
    一六○○號刑事判決，判處有期徒刑四月、七月，應執行有
    期徒刑九月確定，其強制戒治部分，於九十年八月十五日停
    止戒治付保護管束，嗣於九十年十一月三十日保護管束期滿
    未經撤銷，視為執行完畢；再於(三)九十一年間，因施用毒品
    案件，經板橋地院以九十一年度訴字第九七一號刑事判決，
    判處有期徒刑七月、五月，應執行有期徒刑十月確定，上開
    (二)(三)二案經接續執行，於九十二年十一月四日因縮短刑期假
    釋出監，所餘刑期付保護管束，於九十三年二月十一日保護
    管束期滿，未經撤銷假釋，視為執行完畢；又於(四)九十四年
    間，因施用毒品案件，經板橋地院以九十四年度訴字第一五
    四七號刑事判決，判處有期徒刑十月、六月，應執行有期徒
    刑一年二月確定，於九十六年三月二十六日縮短刑期執行完
    畢；嗣又於(五)九十七年間，因施用毒品案件，經板橋地院以
    九十六年度訴字第三四六○號刑事判決，判處有期徒刑九月
    、五月，應執行有期徒刑一年確定，及於(六)九十七年間，因
    施用毒品案件，經板橋地院以九十七年度訴字第二七六八號
    刑事判決，判處有期徒刑十月、六月，應執行有期徒刑一年
    三月，被告不服提起上訴後，現由臺灣高等法院以九十七年
    度上訴字五一○六號審理中。
二、甲○○仍不知悔改，基於施用第一級海洛因及施用第二級毒
    品甲基安非他命之犯意，於九十七年八月七日九時許，在其
    當時位於臺北縣新莊市○○○路四百十五巷八號居處，將第
    一級毒品海洛因及第二級毒品甲基安非他命混合置於玻璃球
    內點火燒烤成煙霧後吸食之方式，同時施用第一級海洛因及
    第二級毒品甲基安非他命一次。嗣因甲○○為通緝人犯，為
    警於翌（八）日在臺北市○○區○○路與松隆路口緝獲，經
    採集及尿液送驗，呈鴉片類及甲基安非他命類陽性反應，始
    悉上情。
三、案經臺北市政府警察局信義分局報告臺灣臺北地方法院檢察
    署檢察官偵查起訴。
    理  由
一、證據之認定：
    上開事實二之部分，有被告甲○○於上述時、地為警查獲，
    經警採集其尿液送臺灣尖端先進生技醫藥股份有限公司以酵
    素免疫分析法初步檢驗及氣相層析質譜儀法確認檢驗，結果
    發現有嗎啡、可代因及甲基安非他命陽性反應之濫用藥物檢
    驗報告一附卷足憑（偵卷第八頁參照），且被告亦於本院九
    十七年十一月六日審理時供承不諱（本院當日審判筆錄參照
    ），是依上開濫用藥物檢驗報告一紙等補強證據已足資擔保
    被告於本院審理中所為之上開任意性自白具有相當程度之真
    實性，而得確信被告前述自白之犯罪事實確屬真實，從而依
    刑事訴訟法第一百五十六條第一項及同條第二項規定，自得
    依被告上述自白及該補強證據認定被告確有為上述同時施用
    海洛因及甲基安非他命一次之犯行，本件事證明確，被告犯
    行堪以認定。
二、論罪科刑之法律適用：
  (一)按海洛因、甲基安非他命分別為毒品危害防制條例第二條第
    二項第一款、第二款所列之第一級毒品及第二級毒品，是核
    被告甲○○所為，係犯毒品危害防制條例第十條第一項之施
    用第一級毒品罪及同條第二項之施用第二級毒品罪。其施用
    前後持有第一級毒品海洛因及第二級毒品甲基安非他命之低
    度行為，為其施用之高度行為所吸收，不另論罪。又被告是
    以一施用行為同時施用二種毒品，而觸犯數罪名，為想像競
    合犯，應從一重之施用第一級毒品罪處斷。
  (二)查被告有如事實一所載之犯罪科刑執行情形，有臺灣高等法
    院被告全國前案紀錄表及被告所犯上開案件之判決書、裁定
    書各乙份在卷可稽，其前受有期徒刑執行完畢，於五年以內
    故意再犯本件有期徒刑以上之罪，為累犯，應依刑法第四十
    七條第一項之規定，加重其刑。
  (三)爰審酌被告前曾二度經裁定送觀察、勒戒及強制戒治，嗣又
    多次因施用毒品案件經法院判刑確定，卻仍未能把握自新機
    會，徹底戒除施用毒品之惡習，仍再施用足以導致人體機能
    發生依賴性、成癮性及抗藥性等障礙之第一級毒品海洛因及
    第二級毒品甲基安非他命，惟念其施用毒品乃戕害自身身心
    健康，尚未危及他人，及犯罪後坦承犯行，態度尚稱良好，
    兼衡其犯罪動機、手段、施用毒品之次數等一切情狀，量處
    如主文所示之刑，以示警儆。
據上論斷，應依刑事訴訟法第二百七十三條之一第一項、第二百
九十九條第一項前段，毒品危害防制條例第十條第一項、第二項
，刑法第十一條前段、第四十七條第一項、第五十五條，判決如
主文。
本案經檢察官廖先志到庭執行職務。
中    華    民    國    97    年    11    月    27    日
                  刑事第九庭法  官  張詩芸
以上正本證明與原本無異。
如不服本判決，應於判決送達後10日內，向本院提出上訴狀。
                            書記官  顏淑華
中    華    民    國    97    年    11    月    27    日
附錄本案論罪科刑法條全文
毒品危害防制條例第十條
施用第一級毒品者，處六月以上五年以下有期徒刑。
施用第二級毒品者，處三年以下有期徒刑。


司法院資訊處製作；財團法人民間司法改革基金會備份。
